

# Beiker Peña

Ingeniero Informático Gestor de Amazon FBA Traductor

**6**23158967

Beikervenezuela@gmail.com

Beikervene

Beiker Peña

https://beikerv.github.io/Dev-now.github.io

Ingeniero en informática, hablante de inglés nivel medio.

Cuento con dos años de experiencia como gestor de Amazon FBA, BBDD y Product Research para Scrita, también Asistente de Marketing para CertiProf.

Llevo más de seis años independiente (freelance) como traductor de documentación y subtitulación, así como transcripción de audios para empresas como VerboLabs.

• •

#### Educación

#### Curso "Táctico MD"

Marketing Digital (agosto 2022-Presente)

# Ingeniería Informática

UNELLEZ, Venezuela (2012 - 2019)

# Inglés Técnico

E.L.H. "Simón Rodríguez" Barinas, Venezuela (2015 - 2017)

### Asistente en la Jornada de Proyectos de

Investigación y Desarrollo en el Área de

Tecnologías Libres CENDITEL, Venezuela

(2015)

## Experiencia

#### 2020—Presente

# Scrita

#### Gestión de Amazon FBA

Responsable de la búsqueda de productos (Product Research) Gestión del producto desde su adquisición hasta su preparación

para envío a disposición de venta por Amazon

Reestructuración y simplificación de la metodología en los procesos

Planificación, estructuración e implementación de BBDD

Mantenimiento de BBDD

#### 2021—Presente

#### Asistente de Marketing

CertiProf Búsqueda y elección de prospectos (hunting)

Servicio al Cliente

Gestión enfocada en la asistencia al cliente en Shopify

#### Mayo 2020

#### Traductor de Documentos

Consulado de la República

Dominicana en Nueva York

Traducción e interpretación de documentos de carácter jurídico en los idiomas e inglés y español desde Julio de 2019

#### Habilidades

Trabajo en equipo

\*\*\*\* Desenvolvimiento en Tl \*\*\*\*

Manejo de herramienta ofimáticas

\*\*\* Mecanografía

\*\*\*\*

\*\*\*\* Incorporación a nuevos lenguajes de programación

#### Febrero 2020

## Desarrollo y gestión de software y base de datos respectiva para consultorio médico

Gestión de planificación, requerimientos, desarrollo e UMAH03

implementación de un software dedicado a gestión de consultas y guardado e impresión de recibos para el consultorio del Dr. Jesús Contreras con Visual Basic y MySQL como principales herramientas

desde agosto de 2019 hasta 2020

#### 2016—Presente Trabajos Independientes

Traducción e interpretación de archivos de textos en los idiomas inglés y español a empresas como VerboLabs, Come-de, otros. Empleo de Macros y herramientas de ofimática como Word y Excel Empleo de GitHub y los lenguajes VB.Net, C++, JavaScript.